臺灣橋頭地方法院民事裁定　　　　　　 110年度勞執字第40號
聲　請　人　陳重安　
相　對　人　光全貿易有限公司



法定代理人　吳宮安　
上列當事人間聲請勞資爭議執行裁定事件，本院裁定如下：
    主  文
高雄市政府勞工局民國110 年7 月27日案件編號1103118001號勞
資爭議會議紀錄第三項會議紀錄第（一）點記載，關於相對人應
給付聲請人新臺幣貳萬肆仟肆佰玖拾壹元、新臺幣壹萬壹仟貳佰
元部分（合計新臺幣參萬伍仟陸佰玖拾壹元），准予強制執行。
聲請程序費用新臺幣伍佰元由相對人負擔。
    理  由
一、聲請意旨略以：聲請人與相對人間因工資等勞資爭議，前經
    高雄市政府勞工局轉介財團法人中華勞資事務基金會調解，
    於民國110 年7 月27日就工資等爭議調解成立，相對人同意
    於110 年8 月16日前給付聲請人新臺幣（下同）24,491元，
    及於同年9 月16日前給付11,200元，相對人迄未給付，爰依
    勞資爭議處理法第59條規定，聲請准予強制執行等語。
二、按勞資爭議經調解成立或仲裁者，依其內容當事人一方負私
    法上給付之義務，而不履行其義務時，他方當事人得向該管
    法院聲請裁定強制執行並暫免繳裁判費，勞資爭議處理法第
    59條第1 項前段定有明文。經查，聲請人主張兩造間工資等
    勞資爭議，業經高雄市政府勞工局依勞資爭議處理法規定作
    成調解方案，依卷附110 年7 月27日案件編號1103118001號
    勞資爭議會議紀錄第三項會議紀錄第（一）點記載，兩造約
    定：「勞雙方基於誠信協商，資方（光全貿易有限公司），
    有關工資、特別休假等爭議，公司願意於110 年8 月16日給
    付24,491元及9 月16日給付11,200元，均以匯款方式匯入勞
    方（陳重安）薪資帳戶。有關終止勞動契約，資方認為因由
    勞方提出，勞退亦不在此次訴求範圍，故此次無法決定是否
    支付資遣費及非自願離職證明，需攜回再與公司討論後，於
    110 年8 月19日，下午3 ：30進行第二次會議再議。勞方接
    受。」，第（二）點約定：「上述金額，資方如有遲延或未
    付者，勞方得向法院聲請裁定強制執行。」，並經勞資爭議
    雙方同意在該次會議紀錄簽名（見本院卷第33至34頁），足
    認兩造確曾於110 年7 月27日就上開金錢給付部分成立調解
    ，且已約定得聲請裁定准予強制執行。又相對人迄未給付24
    ,491元、11,200元，合計35,691元予聲請人，據聲請人陳明
    在卷，並有存摺明細可稽，揆諸前揭說明，聲請人聲請就未
    付之35,691元准予強制執行，即無不合，應予准許。
三、據上論結，依勞資爭議處理法第59條第1 項前段、非訟事件
    法第21條第2 項、第24條第1 項，民事訴訟法第95條、第78
    條，裁定如主文。
中    華    民    國    110   年    11    月    12    日
                        勞動法庭      法  官  周佳佩
以上正本係照原本作成。
如不服本裁定應於送達後10日內向本院提出抗告狀，並繳納裁判
費新臺幣1,000元。
中    華    民    國   110    年    11    月    12    日
                                      書記官  許婉真